臺灣嘉義地方法院交通事件裁定　　　　 94年度交聲字第221號
原處分機關　交通部公路總局嘉義區監理所
異　議　人　甲○○
即受處分人
上列受處分人因違反道路交通管理處罰條例案件，對於交通部公
路總局嘉義區監理所中華民國94年11月14日所為之處分 (原處分
案號：嘉監裁字第裁70—Ｚ000000000號)，聲明異議，本院裁定
如下：
    主  文
異議駁回。
    理  由
一、原處分意旨略以：本件異議人即受處分人甲○○駕駛車牌號
    碼ＴＱ-568號自用一般大貨車，於民國94年9月6日6時35分
    許，行經設有最高速限100公里標誌之國道一號高速公路北
    上路標136公里處，為內政部警政署國道公路警察局第二警
    察隊執勤員警乙○○以雷射測速器，測得該車以時速111公
    里之行車速度 (限速100公里，超速11公里）行駛，乃以異
    議人有違反道路交通管理處罰條例第33條第1項規定之行為
    掣單舉發，嗣異議人於舉發通知單所載之應到案日期前向原
    處分機關提出申訴，經原處分機關函請舉發單位調查結果，
    仍認異議人有前開違規行為，原處分機關乃依道路交通管理
    處罰條例第33條第1項、第63條第1項第1款、違反道路交通
    管理事件統一裁罰基準表之規定，於94年11月14日裁處異議
    人罰鍰3,000元，並記違規點數1點。
二、異議意旨略以：受處份人當天所駕駛車牌號碼ＴＱ-568號自
    用一般大貨車，於94年7月底因水箱漏水導致汽車引擎縮缸
    ，9月份時尚未經修理，受處分人行車時需經常注意引擎溫
    度是否過高，如果車速過快，引擎溫度會上升，所以非常確
    定車子狀況無法跑到111公里時速。故其合理懷疑1.測錯對
    象，2.測速器誤差太大，為此聲明異議，爰請求撤銷原處分
    云云。
三、按汽車行駛高速公路應依速限標誌指示，高速公路交通管制
    規則第5條第1項前段定有明文。而汽車行駛於高速公路而不
    遵管制之規定者，處汽車駕駛人新臺幣（下同）3,000元以
    上6,000元以下罰鍰並記違規點數1點，道路交通管理處罰條
    例第33條第1項及第63條第1項第1款亦有處罰規定。
四、經查：本件受處分人所有之車牌號碼ＴＱ-568號自用一般大
    貨車，於民國94年9月6日6時35分許，行經設有最高速限100
    公里標誌之國道一號高速公路北上路標136公里處，經員警
    乙○○以雷射測速器測得時速111公里，超速11公里行駛等
    情，為內政部警政署國道公路警察局第二警察隊員警當場舉
    發，有上揭舉發通知單及裁決書各1份等附卷可稽。又原舉
    發機關配發之雷射測速槍，係國外進口之最先進測速科技器
    材，符合國際檢驗規定，可確信其準確度，執勤人員以雷射
    測速槍觀測視窗內紅外線點瞄準被測車輛，經鎖定後，槍內
    螢幕即顯示其速度與施測者之距離，不受他車影響（雖有他
    車前後行駛或併行亦同），配合目視查看車道中車輛動態，
    確認該鎖定車輛超速無誤後始予攔查舉發。本件使用雷射測
    速槍測獲該車時速111公里，該路段最高時速限制100公里，
    超速11公里，違規行為屬實，經予攔停稽查，並告知違規行
    為後依法舉單等情，有內政部警政署國道公路警察局第二警
    察隊94年10月11日公警二交字第0940272377號函1紙在卷可
    參，且經證人乙○○即舉發之員警到庭證稱：「（當初如何
    執行勤務？）我們以雷射槍測速，針對異議人所駕駛的車子
    測速，經測速器鎖住測量後，時速是111公里。（如何確定
    測得的數值是異議人的車子？）因為雷射槍是針對壹台車下
    去測速，雷射槍的紅點有打在車身上，車速才會顯示在螢幕
    上。（雷射槍是否有檢驗合格證明？）有。」等語明確，並
    提出該測速器之檢驗報告足堪佐證，又異議人當時要求員警
    記載於舉發通知單上之測速器編號為『UX0090 43』，與上
    開檢驗合格證明所載編號相符，足認受處分人超速行駛之違
    規情事。是其辯稱該車於94年7月底因水箱漏水導致汽車引
    擎縮缸，9月份時尚未經修理，依車況無法開到時速111公里
    云云，未能提出相關證據佐證，且與上開科學儀器測得之情
    形不符，顯係卸責之詞，委無足採。此外，本院經查亦無任
    何證據足資證明執勤員警有捏造事實、違法取締之情事，則
    執勤警員本其加強道路交通管理、維護交通秩序、確保交通
    安全職責所為之舉發，自應受到合法、正確而真正之推定。
    受處分人指摘原舉發不當，尚屬無據。從而，原處分機關據
    以援引上開規定，裁處罰鍰3000元，並記違規點數1點，並
    無不當，本件異議為無理由，應予駁回。
五、據上論斷，應依道路交通管理處罰條例第87條、道路交通案
    件處理辦法第19條規定，裁定如主文。
中　　華　　民　　國　　94　　年　　12　　月　　22　　日
                  刑事第二庭    法　官　洪嘉蘭
以上正本證明與原本無異。
如不服本裁定，應於送達後5日內，向本院提出抗告狀。
中　　華　　民　　國　　94　　年　　12　　月　　22  　日
                        　      書記官　吳明蓉
